臺灣屏東地方法院刑事判決　　　　　　　 95年度易字第462號
公　訴　人　臺灣屏東地方法院檢察署檢察官
被　　　告　丁○○
上列被告因竊盜案件，經檢察官提起公訴（95年度偵字第2480號）
，本院判決如下：
    主  文
丁○○共同攜帶兇器竊盜，處有期徒刑捌月。
    事  實
一、丁○○與乙○○（同案通緝中）共同基於意圖為自己不法所
    有之竊盜犯意聯絡，於民國95年4 月12日晚間8 時許，共乘
    丁○○所騎機車至屏東縣內埔鄉○○○段109 地號，甲○○
    經營之香蕉園，由丁○○把風，乙○○乘夜持預藏之香蕉刀
    1 把採割園內香蕉1 串竊取之，旋共同以上開機車載離現場
    藏妥，嗣2 人再度返回上址接續割取另1 串香蕉時，為據報
    趕來之竹圍村巡守隊員發現，當場將正在割取香蕉之乙○○
    逮捕，丁○○則乘隙騎車逃逸。
二、案經屏東縣警察局內埔分局報告臺灣屏東地方法院檢察署檢
    察官偵查起訴
    理  由
一、按證人、鑑定人依法應具結而未具結者，其證言或鑑定意見
    ，不得作為證據，刑事訴訟法第158 條之3 定有明文；被告
    以外之人於審判外向法官所為之陳述，得為證據，刑事訴訟
    法第159 條之1 第1 項著有規定，則舉輕明重，被告以外之
    人於審判中經具結後向承辦法官所為陳述，除有特別規定者
    外，自非不得認為有證據能力。又憲法第16條保障人民之訴
    訟權，就刑事被告而言，包含其在訴訟上應享有充分之防禦
    權。刑事被告詰問證人之權利，即屬該等權利之一，且屬憲
    法第8 條第1 項規定「非由法院依法定程序不得審問處罰」
    之正當法律程序所保障之權利，為確保被告對證人之詰問權
    ，證人於審判中，應依法定程序，到場具結陳述，並接受被
    告之詰問，此觀司法院大法官會議釋字第582 號解釋意旨自
    明。然權利者，乃當事人依法享有之法律上地位或利益，按
    其功能及本質原不得強制行使，依前開說明，詰問權之性質
    復僅為當事人於訴訟上行使防禦權作用之一部，尚非得積極
    藉以介入、主導訴訟程序進行之支配權，被告於法院審理期
    日行調查證據程序時，經合法傳喚，無正當理由不到庭，或
    到庭後不行使詰問證人之權利者，法院就被告行使詰問權之
    權利既已為相當之保障，並基於對證人人身自由限制必要性
    之考量，除有特別情事者外，依比例原則，對於已經傳喚並
    自行到庭履行作證義務之證人，自應予相對之保障而即時訊
    問調查。本件被告丁○○於本院審理期日經合法傳喚，無正
    當理由不到庭對證人行使詰問權，復未於言詞辯論終結前，
    對證人甲○○、丙○○於本院審理時具結後所為證言之證據
    能力聲明異議，本院審酌該等證人之陳述，認為均得為證據
    。
二、訊據被告丁○○於警、偵詢及本院審理時，對其前揭時地騎
    車搭載乙○○持扣案香蕉刀1 把至上址香蕉園之事實固坦承
    不諱，然究矢口否認有何竊盜犯行，並以：伊當時係搭載乙○○前往上址抓蛇，嗣因乙○○要求伊回家拿袋子裝蛇乃先
    行離開云云置辯。惟查，被告丁○○住處所在距上址香蕉園
    約僅7 、8 百公尺，該巷內除豬圈1 處外，僅有被告丁○○
    1 戶住家等情，除據證人甲○○於本院審理時結證，亦經被
    告丁○○供承在卷。又前揭時地被告丁○○與乙○○共乘機
    車載運竊自上址農園之香蕉1 串行經前述丁○○住處巷口轉
    入時，適為被害人甲○○目擊而通報該地巡守隊，嗣巡守隊
    員丙○○聞訊趕往時，復於途中遇渠2 人仍共乘機車再度前
    往上址農園，乃通知甲○○等人前往圍捕等情，業據證人甲○○、丙○○於本院審理時到庭接受詰問而結證綦詳。衡情
    ，證人甲○○、丙○○與被告丁○○並無仇隙，其證言復已
    經具結以為真實性之擔保，足堪憑信。被告丁○○辯稱其夜
    間與乙○○至他人香蕉園內抓蛇，卻未見準備裝蛇之口袋在
    先，而須至現場徒勞後折返，所持工具復為短小鋒利之香蕉
    刀1 把，非一般易於運使並可防遭蛇吻之長棍或套繩等工具
    ，是其所辯，顯與事理有間，無從採信。其前揭竊盜犯行，
    堪予認定。本件被告犯罪事證已臻明確，應依法論科。
三、按刑法第321 條第1 項第3 款之攜帶兇器竊盜罪，係以行為
    人攜帶兇器竊盜為其加重條件，此所謂兇器，其種類並無限
    制，凡客觀上足對人之生命、身體、安全構成威脅，具有危
    險性之兇器均屬之，且祇須行竊時攜帶此種具有危險性之兇
    器為已足，並不以攜帶之初有行兇之意圖為必要，最高法院
    79年臺上字第5253號著有判例。核被告丁○○所為，係犯刑
    法第321 條第1 項第3 款之攜帶兇器加重竊盜罪。其與乙○○就前開犯行有犯意聯絡及行為分擔，均為共同正犯。又渠
    2 人竊取第1 串香蕉得手載離現場後，復返回著手續行竊盜
    ，其客觀行為時間、空間密接，無從區隔，並顯係遂行主觀
    上同一犯罪計劃所為，為接續犯，僅構成一竊盜犯行。
四、爰審酌被告丁○○之年齡、品行、智識能力、犯罪手段、所
    得財物之價值、對於法益侵害之程度，其為54年11月22日出
    生、受有國中畢業教育程度、從事運輸業之人，有警詢年籍
    等資料在卷可稽，本件犯罪時已屆強仕，竟不知檢點，前因
    犯賭博罪，經臺灣花蓮地方法院82年度玉簡字第11號判處罰
    金3,000 元確定，於86年8 月6 日繳納罰金執行完畢，有臺
    灣高等法院被告前案紀錄表及臺灣屏東地方法院檢察署刑案
    資料查註紀錄表各1 份在卷可按，素行非佳，並審酌其夥同
    乙○○2 人共犯之方式，利用夜間至他人香蕉園內行竊之手
    段，持用工具香蕉刀1 把犯罪對於法益所生危險之程度，犯
    罪竊盜財物香蕉1 串之價值，及其犯罪後，已經目擊證人指
    證歷歷如上，尚無任何事證可認有何悔悟之意等一切情狀，
    量處如主文所示之刑，以資儆懲。
五、扣案香蕉刀1 把固為被告等持以供本件犯罪使用之工具，然
    依現有證據，尚不能認定為本件犯人所有，復不具違禁物或
    其他應沒收物之性質，爰不另為沒收之諭知，附此敘明。
據上論斷，應依刑事訴訟法第299 條第1 項前段，刑法第321 條
第1 項第3 款、第28條，判決如主文。
本案經檢察官鍾仁松到庭執行職務
中　　華　　民　　國　　96　　年　　2 　　月　　13　　日
                  刑事第二庭  審判長法　官　羅森德
                                    法　官　蘇碧珠
                                    法　官　陳松檀
以上正本證明與原本無異。
如不服本判決應於收受本判決送達後十日內向本院提出上訴書狀
，其未敘述上訴理由者，並得於提起上訴後十日內向本院補提理
由書狀（均須按他造當事人之人數附繕本）「切勿逕送上級法院
」
中　　華　　民　　國　　96　　年　　2 　　月　　13　　日
　　                                書記官  林祥玉
附錄本判決論罪之法條：
中華民國刑法第321條
犯竊盜罪而有左列情形之一者，處6 月以上、5 年以下有期徒刑
：
一、於夜間侵入住宅或有人居住之建築物、船艦或隱匿其內而犯
    之者。
二、毀越門扇、牆垣或其他安全設備而犯之者。
三、攜帶兇器而犯之者。
四、結夥三人以上而犯之者。
五、乘火災、水災或其他災害之際而犯之者。
六、在車站或埠頭而犯之者。
前項之未遂犯罰之。
